【裁判字號】    91,易,1280
【裁判日期】    920310
【裁判案由】    竊盜
【裁判全文】
臺灣屏東地方法院刑事判決                        九十一年度易字第一二八○號
    公  訴  人  臺灣屏東地方法院檢察署檢察官
    被      告  乙○○
右列被告因竊盜案件，經檢察官提起公訴（九十一年度偵字第五九○二號），本院判
決如左：
    主  文
乙○○攜帶兇器竊盜未遂，累犯，處有期徒刑柒月。
扣案之破壞剪壹支，沒收之。
    事  實
一、乙○○曾因竊盜罪經法院判處有期徒刑三月確定，於民國八十八年七月二十五日
    執行完畢，猶不知警惕。復意圖為自己不法所有，於九十一年九月五日十八時四
    十分許，駕駛車牌９Ｍ─８５４１號小貨車，並攜帶其所有、客觀上足供兇器使
    用之破壞剪一支，前往屏東縣鹽埔鄉○○段六一二之一地號蓮霧園，進入甲○○
    所有，位於該蓮霧園之工寮內（侵入工寮部分未據告訴），以破壞剪剪斷甲○○
    所有，放置工寮內之動力高壓噴霧機電線，並先將現場另一台高壓噴霧機搬至工
    寮門口，準備搬離現場時，適甲○○前往巡視發覺而未得逞，乙○○隨即趁隙逃
    逸。嗣甲○○報警前往處理，在現場查獲９Ｍ─８５４１號小貨車（登記在乙○
    ○妻馬嘉慧名下）一部，並扣得破壞剪一支。
二、案經屏東縣警察局里港分局報請臺灣屏東地方法院檢察署檢察官偵察起訴。
    理  由
一、訊之被告乙○○雖否認有竊盜犯行，辯稱：「我只是在那裡為車子加水，並未偷
    東西，破壞剪也不是我所有」云云；惟查，右揭事實業據被害人甲○○於警訊及
    本院審理中指訴甚詳，並有現場圖、照片、贓物認領保管單及扣案之破壞剪一支
    可佐。前開遺留現場之小貨車登記在被告配偶馬嘉慧名下等情，亦有卷附之車籍
    作業系統認可資料可憑，被告空言否認，應屬卸責之詞，非可採信。該扣案之破
    壞剪為鋼鐵製造，具有相當重量及銳利度，有照片一張在卷可稽，如以之揮擊人
    體，足以造成嚴重傷害，客觀上顯可供作兇器使用，事證明確，被告犯行堪以認
    定。
二、核被告乙○○所為，係犯刑法第三百二十一條第一項第三款、第二項之攜帶兇器
    竊盜未遂罪，其已著手於犯罪行為之實行而不遂，應依刑法第二十六條前段規定
    減輕其刑，公訴人認被告竊盜既遂，尚有未洽；另查，被告前曾犯竊盜罪經法院
    判處有期徒刑三月確定，並於八十八年七月二十五日執行完畢，有臺灣高等法院
    被告全國前案紀錄表一份在卷可考，五年內再犯本件有期徒刑以上之罪，為累犯
    ，應依法加重其刑，並先加後減之。審酌被告犯罪之手段、所生危害及事後否認
    犯行，態度不佳等一切情狀，量處如主文所示之刑。扣案之破壞剪一支，為被告
    所有供犯罪所用之物，併依法宣告沒收。
三、據上論斷，應依刑事訴訟法第二百九十九條第一項前段，刑法第三百二十一條第
    一項第三款、第二項、第二十六條、第四十七條、第三十八條第一項第二款判決
    如主文。
中      華      民      國      九十二      年      三      月    十    日
                                      臺灣屏東地方法院刑事第四庭
                                          法  官  楊清安
右正本證明與原本無異。
如不服本判決應於收受本判決送達後十日內向本院提出上訴書狀，其未敘述上訴理由
者，並得於提起上訴後十日內向本院補提理由書狀（均須按他造當事人之人數附繕本
 ）「切勿逕送上級法院」
                                          書記官  張儷薾
中      華      民      國      九十二      年      三      月    十    日
附錄論罪法條全文：
中華民國刑法第三百二十一條
犯竊盜罪而有左列情形之一者，處六月以上、五年以下有期徒刑：
一  於夜間侵入住宅或有人居住之建築物、船艦或隱匿其內而犯之者。
二  毀越門扇、牆垣或其他安全設備而犯之者。
三  攜帶兇器而犯之者。
四  結夥三人以上而犯之者。
五  乘火災、水災或其他災害之際而犯之者。
六  在車站或埠頭而犯之者。
前項之未遂犯罰之。


司法院資訊處製作；財團法人民間司法改革基金會備份。
